臺灣臺北地方法院民事判決
110年度訴字第5651號
原      告  臺灣中小企業銀行股份有限公司

法定代理人  林謙浩  


訴訟代理人  林為忻  
被      告  訊維科技股份有限公司

兼
法定代理人  陳威州  
被      告  林佳錦  
上列當事人間請求清償借款事件，本院於民國111年2月18日言詞
辯論終結，判決如下：
    主  文
一、被告應連帶給付原告新臺幣（下同)3,897,803元，及如附表
    所示之利息及違約金。
二、訴訟費用由被告連帶負擔。
三、本判決於原告以130萬元為被告供擔保後，得假執行。
    事實及理由
壹、程序方面：
一、按當事人得以合意定第一審管轄法院，但以關於由一定法律
    關係而生之訴訟為限；前項合意，應以文書證之，民事訴訟
    法第24條定有明文。查，兩造約定以本院為第一審管轄法院
    ，有原告提出之授信約定書第19條可稽，故本院自有管轄權
    ，合先敘明。　　　　
二、本件被告訊維科技股份有限公司（下稱訊維公司）、陳威州
    經合法通知，未於言詞辯論期日到場，核無民事訴訟法第38
    6條各款所列情形，爰依原告之聲請，由其一造辯論而為判
    決。　　　　　
貳、實體方面：
一、原告主張：　　　
　㈠被告訊維公司邀同被告陳威州、林佳錦為連帶保證人，與原
    告於民國107年10月12日簽立借據，借款250萬元（中期貸款
    。即附表編號1之借款），借款期間自107年10月15日起至11
    0年10月15日止，利息按原告1年期定期儲蓄存款機動利率加
    年率2.71％機動計算（即目前為3.55％），自實際撥款日起，
    本金按月平均攤還，利息按月計付，借款到期或視為全部到
    期未立即償還時，按約定利率計付遲延利息；如逾期償還本
    金或利息時，按借款總餘額，自應償付日起，逾期6個月以
    內部分照前開利率（即3.55％）之10％，逾期超過6個月部分
    照前開利率（即3.55％）之20％加付違約金。被告另於109年3
    月12日簽立契據條款變更契約，自109年2 月16日起至109年
    8月15日展延寬限期6個月；復於110年5月4日簽立契據條款
    變更契約，增加寬限期3個月，本金攤還日為110年8月15日
    （即寬限期僅按月繳息，寬限期屆滿後依原契約約定方式還
    本繳息）。詎被告訊維公司就附表編號2、3之借款未依約還
    款，依授信約定書第15條第1款之約定，原告自得對被告訊
    維公司主張於110年8月10日債務全部到期，經原告將被告訊
    維公司設質之存款抵充上開借款部分本息至110年8月10日（
    以原告銀行一般作業方式，計首不計尾），被告訊維公司尚
    欠如附表編號1所示之款項未清償。又被告陳威州、林佳錦
    為本件借款之連帶保證人，亦應負連帶清償責任。　　　　
    　　
　㈡被告訊維公司邀同被告陳威州、林佳錦為連帶保證人，與原
    告於108年10月23日簽立借據，借款300萬元（中期貸款。即
    附表編號2之借款），借款期間自108年10月25日起至111年1
    0月25日止，利息按原告1年期定期儲蓄存款機動利率加年率
    2.71％機動計算（即目前為3.55％），自實際撥款日起，本金
    按月平均攤還，利息按月計付，借款到期或視為全部到期未
    立即償還時，按約定利率計付遲延利息；如逾期償還本金或
    利息時，按借款總餘額，自應償付日起，逾期6個月以內部
    分照前開利率（即3.55％）之10％，逾期超過6個月部分照前
    開利率（即3.55％）之20％加付違約金。被告另於109年3月12
    日簽立契據條款變更契約，自109年2 月26日起至109年8月2
    5日展延寬限期6個月；復於110年5月4日簽立契據條款變更
    契約，增加寬限期3個月，本金攤還日為110年7月25日（即
    寬限期僅按月繳息，寬限期屆滿後依原契約約定方式還本繳
    息）。詎被告訊維公司僅攤還至110年6月25日之利息，經催
    告後仍未履行，依授信約定書第16條第1款之約定，原告自
    得對被告訊維公司主張於110年7月25日債務全部到期，經原
    告將被告訊維公司設質之存款抵充上開借款部分本息至110
    年7 月25日（以原告銀行一般作業方式，計首不計尾），被
    告訊維公司尚欠如附表編號2所示之款項未清償。又被告陳
    威州、林佳錦為本件借款之連帶保證人，亦應負連帶清償責
    任。　　　　　　　
  ㈢被告訊維公司邀同被告陳威州、林佳錦為連帶保證人，與原
    告於108年10月23日簽立週轉金貸款契約，向原告申請短期
    放款，借款額度300萬元，借款動用期間自108年10月25日起
    至109年10月25日止。嗣被告訊維公司於109 年10月20日出
    具借據申請動用，向原告借款300萬元（即附表編號3之借款
    ），借款期間自109年10月20日起至110年1月20日止，利息
    按月計付，本金到期一次清償，利息按年利率3.1％計息，嗣
    後原告1年期定期儲蓄存款機動利率調整時，自調整日起改
    按原告新公告1年期定期儲蓄存款機動利率加年利率2.01％計
    付（即目前為2.85％），如逾期償還本金或利息時，按借款
    總餘額，自應償還日起，逾期6個月以內部分照前開利率（
    即2.85％）之10％，逾期超過6個月部分照前開利率（即2.85％
    ）之20％加付違約金。被告再於109 年10月23日簽立契據條
    款變更契約，延展到期日至111 年1月20日，攤還方式改為
    按月攤還本金3萬元，109年11月20日為第1筆攤還日，利息
    按月繳息，剩餘本金屆期清償。詎被告訊維公司僅攤還至11
    0年6月20日之本息，依授信約定書第15條第1款之約定，原
    告自得對被告訊維公司主張於110年7月20日債務全部到期，
    經原告將被告訊維公司設質之存款抵充上開借款部分本息至
    110年7月20日（以原告銀行一般作業方式，計首不計尾），
    被告訊維公司尚欠如附表編號3所示之款項未清償。又被告
    陳威州、林佳錦為本件借款之連帶保證人，亦應負連帶清償
    責任。
　㈣為此，爰依上開借貸契約及連帶保證之法律關係，提起本件
    訴訟，並聲明：⒈如主文第1項所示。⒉原告願供擔保請准宣
    告假執行。
二、被告林佳錦對原告之請求不爭執。被告訊維公司、陳威州未
    於言詞辯論期日到場，亦未提出書狀作何聲明或陳述。
三、經查，原告主張之事實，業據提出與其所述相符之授信約定
    書3 份、借據（附表編號1 之借款）、契據條款變更契約2
    份（附表編號1之借款）、借據（附表編號2之借款）、契據
    條款變更契約2份（附表編號2 之借款）、週轉金貸款契約
    、借據（附表編號3之借款）、契據條款變更契約（附表編
    號3之借款）、撥還款明細查詢單3份、放款利率歷史資料表
    、催告函及回執等件為證。被告林佳錦就原告之請求不爭執
    ；被告訊維公司、陳威州經於相當時期受合法之通知既未於
    言詞辯論期日到場爭執，復未提出書狀作何有利於己之聲明
    或陳述，以供本院審酌，依民事訴訟法第280 條第3項準用
    第1項規定，視同自認。是以，經本院依調查證據之結果，
    堪信原告之主張為真實。　
四、從而，原告依上開借貸契約及連帶保證之法律關係，請求被
    告連帶給付如主文第1項所示之款項，為有理由，應予准許
    。
五、原告陳明願供擔保，請求宣告假執行，經核與民事訴訟法第
    390條第2項之規定並無不合，茲酌定相當擔保金額，予以准
    許。　　
六、訴訟費用負擔之依據：民事訴訟法第85條第2項。
中　　華　　民　　國　　111 　年　　3 　　月　　18　　日
                  民事第七庭    法　官　黃愛真
以上正本係照原本作成。　　　　　　　　　
如對本判決上訴，須於判決送達後20日內向本院提出上訴狀。如
委任律師提起上訴者，應一併繳納上訴審裁判費。
中　　華　　民　　國　　111 　年　　3 　　月　　18　　日
                                書記官  王曉雁